# 请教陈版，关于根据评估确认资产

提问人：hrtsex 时间：2013-04-14 15:22:04
背景：因被收购的个人独资企业部分资产未在账面确认，现拟通过评估的方式将该资产入账（资产主要为黄金开采过程中产生的尾矿石，有一定的价值），现请教陈版几个问题： 1 、审计过程中应如何确认该尾矿石每吨单位成本的合理性呢？尾矿石的数量可通过取得相关专业评估机构出具的评估报告，但单位成本很难把握； 2 、关于所得税的影响： （ 1 ）是否在根据评估确认资产的同时即确认递延所得税负债，在该尾矿石领用结转成本后根据领用的情况转回部分递延所得税负债呢？ （ 2 ）若原个人独资企业的股东已根据取得的转让价款（远大于账面价值）缴纳了个人所得税，是否此次根据评估确认资产仍不能在所得税前扣除呢？ 3 、关于评估增值的账务处理 （ 1 ）之前请教过陈老师说这块可以放在“业主出资”（个人独资企业）； （ 2 ）经与券商等机构讨论，因黄金开采过程中产生尾矿石的成本已经在损益表反映，现在是否可以按照“会计差错调整”的方式将该部分评估增值在“留存收益”反映？

回答人：chenyiwei
回复 hrtsex 的帖子
收购后是否仍然可以作为个人独资企业？因为所有者已经变成公司，而不是自然人。因此能否就评估增值确认递延所得税负债的问题，就取决于收购后应进行何种税务处理。建议就此问题咨询税务专业人士。
关于评估增值问题，如果当初这些尾矿形成时，基于当时的科技水平等因素，认为其利用价值不大，因此将其成本全部转入损益是符合当时实际情况的，则现在由于技术进步等因素使这些积存尾矿的利用在技术和经济上变得可行，这种情况就不建议作为前期差错更正处理（即，并不是前期成本分摊方面存在差错）。

提问人：hrtsex 时间：2013-04-15 10:56:26
回复 chenyiwei 的帖子
陈版，尾矿石单位成本的确认有好的建议吗？

回答人：chenyiwei
抱歉，这个问题可能涉及特殊行业会计问题较多，我对此不是很熟悉，建议咨询其他网友和专业人士。